臺灣嘉義地方法院刑事判決　　　　　　　100年度易字第343號
公　訴　人　臺灣嘉義地方法院檢察署檢察官
被　　　告　丁浩逸
上列被告因竊盜案件，經檢察官提起公訴（100 年度偵字第2481
號），被告就被訴事實為有罪之陳述，爰不經通常程序，逕以簡
式審判程序，判決如下：
    主  文
丁浩逸共同逾越牆垣竊盜，累犯，處有期徒刑柒月；又共同逾越
牆垣竊盜，累犯，處有期徒刑柒月。應執行有期徒刑拾月。
    犯罪事實及證據名稱
一、犯罪事實：
    丁浩逸前因竊盜案件，經本院於民國98年5 月4 日、98年7
    月23日分別以98年度易字第95號、98年度易字第171 號判決
    分別判處有期徒刑7 月、4 月、拘役30日共5 罪確定，上開
    案件之有期徒刑部分經定應執行刑為有期徒刑10月，拘役部
    分經定應執行刑為拘役120 日，接續執行後，於99年9 月19
    日縮刑期滿執行完畢。復因缺錢花用，遂與真實姓名年籍不
    詳綽號「阿旻」之成年男子（以下稱綽號「阿旻」之成年男
    子），共同基於意圖為自己不法所有之犯意聯絡，由丁浩逸
    騎乘車牌號碼OQY-663 號機車搭載綽號「阿旻」之成年男子
    ，分別為下列行為：
(一)、先於100 年3 月13日凌晨4 時2 分許，至嘉義市○區○○路
    1 段996 號旁之合發資源回收場，由丁浩逸翻越該資源回收
    場所設之圍牆，進入該資源回收場後，徒手竊取該資源回收
    場負責人賴淑蘭所有之廢五金1 批，重約28公斤（價值約新
    臺幣─下同─1,960 元）後，將之丟擲至圍牆外，再由綽號
    「阿旻」之成年男子接應，得手後據為己有，2 人旋騎乘上
    開機車載運竊得之物品離去。
(二)、又於100 年3 月16日凌晨3 時36分許，再度與綽號「阿旻」
    之成年男子，一同至嘉義市○區○○路1 段996 號旁之合發
    資源回收場，由丁浩逸翻越該資源回收場所設之圍牆，進入
    該資源回收場後，徒手竊取該資源回收場負責人賴淑蘭所有
    之廢五金1 批，重約87公斤（價值約12,180元）後，將之丟
    擲至圍牆外，綽號「阿旻」之成年男子則在外接應，得手後
    據為己有，2 人旋騎乘上開機車載運竊得之物品逃逸。
二、程序部分：
    本件被告丁浩逸所犯為死刑、無期徒刑、最輕本刑為3 年以
    上有期徒刑以外之罪，被告於準備程序中均就被訴事實為有
    罪之陳述，經法官告知簡式審判程序之旨，並聽取公訴人、
    被告之意見後，認為適宜，依刑事訴訟法第273 條之1 第1
    項規定，裁定進行簡式審判程序。又刑事訴訟法第159 條第
    1 項規定：被告以外之人於審判外之言詞或書面陳述，除法
    律有規定者外，不得作為證據。惟同條第2 項例外規定：法
    院以簡式審判程序，不適用之。故本件不適用傳聞排除法則
    有關限制證據能力之相關規定。並得依同法第310 條之2 之
    準用同法第454 條之規定製作略式判決書，僅需記載犯罪事
    實、證據名稱及應適用之法條，並得以簡略方式為之。
三、證據名稱：
(一)、告訴人賴淑蘭之警詢、偵查筆錄。
(二)、被害報告單2 紙、指認犯罪嫌疑人紀錄表1 紙、監視器錄影
    畫面翻拍照片8張。
(三)、車號查詢重型機車車籍資料。
(四)、被告於警詢及本院訊問時之自白。
(五)、被告之自白核與上開積極證據相吻合，應屬信實可採。本件
    事證明確，被告竊盜犯行，洵堪認定。
四、論罪科刑之理由：
(一)、核被告於犯罪事實(一)、(二)所為，均係犯刑法第321 條第1 項
    第2 款逾越牆垣竊盜罪。又被告先後2 次所犯逾越牆垣竊盜
    罪二罪間，犯意各別，行為互殊，應予分論併罰。被告與綽
    號「阿旻」之成年男子間，就本件先後2 次竊盜犯行，均有
    犯意聯絡及行為分擔，均應依刑法第28條規定，論以共同正
    犯。
(二)、被告前因竊盜案件，經本院於98年5 月4 日、98年7 月23日
    ，以98年度易字第95號、98年度易字第171 號判決分別判處
    有期徒刑7 月、有期徒刑4 月、拘役30日共5 罪確定，上開
    案件之有期徒刑部分經定應執行刑為有期徒刑10月，拘役部
    分經定應執行刑為拘役120 日，接續執行後，於99年9 月19
    日縮刑期滿執行完畢，有臺灣高等法院被告前案紀錄表在卷
    可稽，被告於有期徒刑執行完畢後，5 年以內再故意犯本件
    有期徒刑以上之罪，均為累犯，應依刑法第47條第1 項之規
    定，各加重其刑。
(三)、本院審酌，被告前有多次竊盜犯罪前科，素行不佳，年輕力
    壯，就業並無困難，竟不思努力從事正當工作，賺取合法收
    入，反而因缺錢花用，竊取他人財物，以變賣得款花用，品
    行亦有不端，被告多次竊取他人財物，對於社會治安產生一
    定程度之危害，且至今未賠償告訴人賴淑蘭所受損失，犯罪
    所生危害不輕，暨被告犯後已坦承犯行，態度良好，為國中
    畢業，教育程度不高，未婚，亦無子女需扶養及其他一切情
    狀，分別量處如主文所示之刑，並定其應執行之刑。
五、應適用之法律：
(一)、刑事訴訟法第273 條之1 第1 項、第299 條第1 項前段、第
    310 條之2 、第454 條。
(二)、刑法第321 條第1 項第2 款、第28條、第47條第1 項、第51
    條第5款。
本案經檢察官曹合一到庭執行職務。
中    華    民    國   100    年    5     月    16    日
                  刑事第三庭    法  官  李秋瑩
以上正本證明與原本無異。
如不服本判決應於收受判決後10日內向本院提出上訴書狀，並應
敘述具體理由；其未敘述上訴理由者，應於上訴期間屆滿後20日
內向本院補提理由書（均須按他造當事人之人數附繕本）「切勿
逕送上級法院」。告訴人或被害人如對於本判決不服者，應具備
理由請求檢察官上訴，其上訴期間之計算係以檢察官收受判決正
本之日期為準。
中    華    民    國   100    年    5     月    16    日
                                書記官  劉英芬
附錄本案論罪科刑法條全文：
中華民國刑法第321條
（加重竊盜罪）
犯竊盜罪而有下列情形之一者，處6 月以上、5 年以下有期徒刑
，得併科新臺幣10萬元以下罰金：
一、侵入住宅或有人居住之建築物、船艦或隱匿其內而犯之者。
二、毀越門扇、牆垣或其他安全設備而犯之者。
三、攜帶兇器而犯之者。
四、結夥三人以上而犯之者。
五、乘火災、水災或其他災害之際而犯之者。
六、在車站、埠頭、航空站或其他供水、陸、空公眾運輸之舟、
    車、航空機內而犯之者。
前項之未遂犯罰之。